# Methodiek

```{r}

names_sc <- get_counts_smp(species_group = "planten") %>%
  distinct(soort_nl, soort_wet)

meetnet_characteristics <- get_characteristics_smp(species_group = "planten") %>%
  rename(soort_nl = meetnet)

```

## Ontwerp van de soortenmeetnetten

In een meetnet tellen vrijwilligers specifieke soorten op vastgelegde locaties via een gestandaardiseerde telmethode.
Een dergelijke gestructureerde monitoring biedt de beste garantie op betrouwbare informatie over de toestand en trends van soorten op schaal Vlaanderen.
Het ontwerp van de vaatplantenmeetnetten wordt in detail beschreven in het monitoringsprotocol vaatplanten [@van_landuyt_monitoringsprotocol_2019].
Dit is een tweede versie van het monitoringsprotocol waarin enkele aanpassingen zijn gebeurd ten opzichte van de eerste versie [@van_landuyt_monitoringsprotocol_2015].
Het monitoringsprotocol is gebaseerd op de blauwdruk voor soortenmonitoring [@de_knijf_monitoring_2014].

We vatten de belangrijkste onderdelen van de vaatplantenmeetnetten nog eens kort samen.

### Selectie van de soorten

Voor twee groepen van soorten streven we naar een monitoring op basis van meetnetten: Europees prioritaire soorten en Vlaams prioritaire soorten [@westra_inleiding_2014].

-   De **Europees prioritaire soorten** (EPS) zijn de zogenaamde **Natura 2000 - soorten** die op Bijlage II en/of Bijlage IV van de Europese Habitatrichtlijn (HRL) staan.

-   De **Vlaams prioritaire soorten** (VPS) staan niet op een bijlage van de HRL (het zijn dus geen Natura 2000 - soorten), maar ze worden wel als prioritair beschouwd voor het Vlaamse natuurbeleid, vaak omwille van het feit dat ze in Vlaanderen en/of Europa op de Rode Lijst staan.

In Tabel \@ref(tab:tabsoorten) tonen we de geselecteerde vaatplanten en de beleidsrelevantie van de soorten.
Voor de drie Europees prioritaire soorten gebeurt de monitoring door het INBO.
Alle Vlaams prioritaire soorten worden door vrijwilligers geteld.
Bleekgeel blaasjeskruid is enkel opgenomen in de eerste versie van het monitoringsprotocol [@van_landuyt_monitoringsprotocol_2015], maar bleek na verder onderzoek niet meer aanwezig te zijn in Vlaanderen en is daarom geschrapt in de tweede versie van het monitoringsprotocol [@van_landuyt_monitoringsprotocol_2015].

In dit rapport bespreken we enkel de resultaten van de vrijwilligersmeetnetten.
Voor de resultaten van kruipend moerasscherm verwijzen we naar [@van_landuyt_2022].

```{r tabsoorten}

meetnet_prof <- tibble(soort_nl = c("Drijvende waterweegbree", "Groenknolorchis", "Kruipend moerasscherm"),
                       soort_wet = c("Luronium natans", "Liparis loeselii", "Apium repens"),
                       type_soort = "EPS",
                       type_meetnet = "INBO")

meetnet_characteristics %>%
  mutate(type_meetnet = "vrijwilligers") %>%
  left_join(names_sc, by = "soort_nl") %>%
  bind_rows(meetnet_prof) %>%
  arrange(soort_nl) %>%
  mutate(soort_nl = ifelse(soort_nl == "Bleekgeel blaasjeskruid", str_c(soort_nl, footnote_marker_number(1)), soort_nl)) %>%
  select("Nederlandse naam" = soort_nl, "Wetenschappelijke naam" = soort_wet, Beleidsrelevantie = type_soort, Meetnet  = type_meetnet) %>%
    unique() %>%
  kable(caption = "Overzicht van de vaatplanten waarvoor een meetnet bestaat met onderscheid tussen Europees prioritaire (EPS) en Vlaams prioritaire soorten (VPS), en met het jaar waarin de monitoring werd opgestart",
        escape = FALSE,
        booktabs = TRUE,
        align = c("l", "l", "c", "c"),
      row.names = FALSE) %>%
  kable_styling() %>%
  column_spec(2, italic = TRUE) %>%
  footnote(number = "Soort komt niet meer voor in Vlaanderen")

```

\needspace{50mm}

### Telmethode

Voor elke meetnetlocatie wordt eenmaal om de drie jaar de totale populatiegrootte geschat in de optimale periode om de soort te treffen.

Het schatten van de populatiegrootte gebeurt door de meetnetlocatie systematisch af te lopen in trajecten die ongeveer 5 meter van elkaar liggen.
Elke groeiplaats wordt met een GPS ingemeten, bij voorkeur via een smartphone en gebruik makend van de mobiele meetnetten-applicatie.
Ook de gevolgde weg ("track") wordt met een smartphone (bij voorkeur via de meetnetten-applicatie) of GPS opgeslagen.
Het opslaan van een track laat de waarnemer toe om dubbeltellingen te vermijden enerzijds en om bij de verwerking met de inventarisatie-inspanning rekening te houden anderzijds [@van_landuyt_monitoringsprotocol_2019].

Op elke groeiplaats wordt de abundantie geschat.
Afhankelijk van de soort, gebeurt dit op twee manieren:

-   Bij soorten die rozetten vormen of waarvan individuele exemplaren gemakkelijk te onderscheiden zijn, wordt het aantal rozetten of individuen geschat (vb. krabbenscheer, purperorchis).

-   Bij soorten die zich vegetatief vermeerderen via uitlopers of die zoden vormen is het onmogelijk om het aantal individuen in te schatten (vb. kruipend moerasscherm, klimopklokje).
    Hier wordt de aaneengesloten oppervlakte waarbinnen de soort aanwezig is geschat en niet de eigenlijke bedekking van de soort.

Voor de schatting van de populatiegrootte maken we gebruik van de Floron-schaal (Tabel \@ref(tab:floron)).

```{r floron}

floron <- tibble("Floron-code" = c("0", "A", "B", "C", "D", "E", "F", "G"),
                 "Aantal individuen" = c("0", "1", "2-5", "6-25", "26-50", "51-500", "501-5000", "> 5000"),
                 "Oppervlakte (m²)" = c("0", "< 1", "1-5", "5-25", "25-50", "50-500", "500-5000", "> 5000"))

floron %>%
  kable(caption = "Floron-schaal voor de schatting van de populatiegrootte op een groeiplaats",
        booktabs = TRUE) %>%
  kable_styling()

```

Tabel \@ref(tab:tabkarakteristiekentelperiode) toont per meetnet de manier waarop de abundantie wordt geschat, de geschikte telperiode en het aantal locaties.
Elk meetnet bevat alle gekende locaties waar de soort voorkomt.

```{r tabkarakteristiekentelperiode}

meetnet_telperiode_table <- meetnet_characteristics %>%
  mutate(start_telperiode = format(start_telperiode, "%d/%m"),
         einde_telperiode = format(einde_telperiode, "%d/%m"),
         telperiode = str_c(start_telperiode, " - ", einde_telperiode),
         protocol = str_remove(protocol, "Vaatplanten - ")) %>%
  distinct(soort_nl, protocol, telperiode, n_locaties) %>%
  select(Meetnet = soort_nl, Populatieschatting =  protocol, Telperiode = telperiode, "Aantal locaties" = n_locaties)

 meetnet_telperiode_table %>%
   filter(Meetnet != "Bleekgeel blaasjeskruid") %>%
  kable(caption = "Overzicht van de karakteristieken van de vaatplantenmeetnetten",
        booktabs = TRUE,) %>%
  kable_styling()

```

```{r, message=FALSE, warning=FALSE, eval = FALSE}
## Ingezamelde telgegevens

monitoring_effort_meetnet <- calculate_monitoring_effort(species_group = "planten",
                                                 aggregation_level = "meetnet")

monitoring_effort_soortgroep <- calculate_monitoring_effort(species_group = "planten",
                                                 aggregation_level = "species_group") %>%
  mutate(meetnet = "Alle vaatplantmeetnetten")

monitoring_effort_overall <- calculate_monitoring_effort(species_group = "planten",
                                                 aggregation_level = "overall")

monitoring_effort <- monitoring_effort_meetnet %>%
  bind_rows(monitoring_effort_soortgroep) %>%
  arrange(meetnet)

```

```{r figinspanning,  fig.cap = "Monitoringinspanning voor alle vaatplantmeetnetten samen", warning=TRUE, eval = FALSE}
## Ingezamelde telgegevens
plot1 <- monitoring_effort_soortgroep %>%
  filter(jaar > 2015, jaar <= 2022) %>%
  ggplot(aes(x = jaar, y = aantal, colour = monitoringsinspanning)) +
  geom_point() +
  geom_line() +
  ylim(0, NA) +
  labs(x = "Jaar", y = "Aantal") 

if (opts_knit$get("rmarkdown.pandoc.to") == "html") {
  
  ggplotly(plot1)  %>%
  config(
    modeBarButtonsToRemove = list(
      "lasso2d", "select2d", "autoScale2d", "hoverClosestCartesian",
      "hoverCompareCartesian", "toggleSpikelines"
    ),
    displaylogo = FALSE
  )
  
} else {
  
  plot1
}

```

## Dataontsluiting

De databank die onderdeel uitmaakt van [meetnetten.be](www.meetnetten.be) is enkel toegankelijk binnen het INBO.
Op regelmatige basis maakt het INBO datasets publiek toegankelijk via [GBIF](https://www.gbif.org/) (Global Biodiversity Information Facility).
Omdat het meestal om kwetsbare soorten gaat, passen we op de datasets een vervaging toe van 1, 5 of 10 km toe afhankelijk van de soort.
Deze vervaging komt overeen met de vervagingsregels die toegepast worden op waarnemingen.be.
De publiek ontsloten datasets bevatten dus niet de exacte tellocaties.

Voor de vaatplantenmeetnetten gaat het om volgende datasets:

-   Populatieschatting via het aantal individuen per groeiplaats [@piesschaert_vaatplanten_n_2022]
-   Populatieschatting via oppervlakte van de groeiplaats [@piesschaert_vaatplanten_opp_2022]

Deze datasets worden op regelmatige basis (normaal gezien elk jaar) geupdate.
