## Analyse van de telgegevens

### Selectie analyseset

### Preprocessing

In sommige gevallen zijn er meerdere bezoeken per meetnetlocatie per jaar.
Het kan dan voorkomen dat een deel van de tellingen overlappen en dat bepaalde groeiplaatsen dubbel geteld worden.
Hierdoor kunnen we dus een overschatting krijgen van de populatiegrootte in de meetnetlocatie.

Om deze (potentiële) dubbeltellingen te verwijderen gaan we als volgt te werk:

-   we leggen een raster van 10 m x 10 m over de meetnetlocatie;
-   binnen elke rastercel berekenen we het totaal aantal of de totale oppervlakte per bezoek (op basis van de klassenmiddens van de Floron-klassen);
-   als er binnen een rastercel observaties zijn van meer dan 1 bezoek, selecteren we de observaties van het bezoek met het hoogste totaal (totaal aantal of totale oppervlakte) binnen die rastercel.

### Berekening van de populatiegrootte per meetnetlocatie

In een eerste stap berekenen we de populatiegrootte per meetnetlocatie voor elk jaar (waarin er een telling is gebeurd) Dit doen we door de klassenmiddens van de Floron-klassen te sommeren van alle gemarkeerde groeiplaatsen binnen een bepaald jaar.

```{r}

analyseset_preprocessed <- read_sf("../data/plantenmeetnetten.gpkg", "analyseset_preprocessed")

duur_cyclus <- 3
start_cyclus <- 2016

analyseset_preprocessed <- analyseset_preprocessed %>%
  mutate(cyclus = ceiling((jaar - start_cyclus + 1) / duur_cyclus)) %>%
  group_by(cyclus) %>%
  mutate(periode = str_c(min(jaar), " - ", max(jaar))) %>%
  ungroup() %>%
  group_by(cyclus, meetnet, locatie) %>%
  mutate(n_jaar_cyclus = n_distinct(jaar)) %>%
  ungroup()

total_year <- analyseset_preprocessed %>%
  st_drop_geometry() %>%
  group_by(meetnet, locatie, protocol, cyclus, periode, jaar) %>%
  summarise(tot_mean = sum(aantal_mean),
            tot_min = sum(aantal_min),
            tot_max = sum(aantal_max),
            n_punten = n_distinct(id),
            n_visits = n_distinct(visit_id)) %>%
  ungroup()

```

In een tweede stap berekenen we de populatiegrootte per meetcyclus.
Twee meetcycli werden al afgewerkt: 2016 - 2018 en 2019 - 2021.
In de meeste gevallen wordt een meetlocatie maar eenmaal per cyclus geteld.
De waargenomen populatiegrootte in dat jaar komt dan overeen met de populatiegrootte voor de meetcyclus.

Voor meetlocaties die in meerdere jaren binnen dezelfde cyclus werden geteld, stellen we de populatiegrootte voor de meetcyclus gelijk aan de maximale populatiegrootte over de verschillende getelde jaren.

```{r}
total_cyclus <- total_year %>%
  group_by(meetnet, protocol, locatie, cyclus) %>%
  filter(tot_mean == max(tot_mean)) %>%
  ungroup() %>%
  mutate(variable = ifelse(protocol == "Vaatplanten - Oppervlakte", "totaal oppervlakte (m²)", "totaal aantal")) %>%
  mutate(voorkomen = ifelse(tot_mean == 0, "afwezig", "aanwezig"))

analyseset_cyclus <- analyseset_preprocessed %>%
  semi_join(total_cyclus, by = c("meetnet", "locatie", "jaar"))
```

### Berekening van de totale populatiegrootte voor Vlaanderen

Per meetcyclus sommeren we de populatiegrootte van alle meetnetlocaties om de totale populatiegrootte te bekomen voor Vlaanderen.
