## Analyse van de telgegevens

### Selectie analyseset

We exporteren de ruwe data uit de meetnetten.be-databank.
Vervolgens selecteren we de tellingen die in aangeduid zijn als 'geschikt voor analyse'.

### Preprocessing

In sommige gevallen zijn er meerdere bezoeken per meetnetlocatie per jaar.
Het kan dan voorkomen dat een deel van de tellingen overlappen en dat bepaalde groeiplaatsen dubbel geteld worden.
Hierdoor kunnen we dus een overschatting krijgen van de populatiegrootte in de meetnetlocatie.

Om deze (potentiële) dubbeltellingen te verwijderen gaan we als volgt te werk:

-   we leggen een raster van 10 m x 10 m over de meetnetlocatie;
-   binnen elke rastercel berekenen we het totaal aantal of de totale oppervlakte per bezoek (op basis van de klassenmiddens van de Floron-klassen);
-   als er binnen een rastercel observaties zijn van meer dan 1 bezoek, selecteren we de observaties van het bezoek met het hoogste totaal (totaal aantal of totale oppervlakte) binnen die rastercel.

### Berekening van de populatiegrootte per meetnetlocatie

#### Per jaar

In een eerste stap schatten we de populatiegrootte per meetnetlocatie voor elk jaar (waarin er een telling is gebeurd).
Dit doen we door de klassenmiddens van de Floron-klassen te sommeren van alle gemarkeerde groeiplaatsen binnen een bepaald jaar.
Daarnaast sommeren we ook de minima en de maxima van de Floron-klassen om de minimale en maximale populatiegrootte te schatten.

```{r}

analyseset_preprocessed <- read_sf("../data/plantenmeetnetten.gpkg", "analyseset_preprocessed")

duur_cyclus <- 3
start_cyclus <- 2016

analyseset_preprocessed <- analyseset_preprocessed %>%
  mutate(cyclus = ceiling((jaar - start_cyclus + 1) / duur_cyclus),
         code = factor(code, levels = c("0", "A", "B", "C", "D", "E", "F", "G"))) %>%
  group_by(cyclus) %>%
  mutate(periode = str_c(min(jaar), " - ", max(jaar))) %>%
  ungroup() %>%
  group_by(cyclus, meetnet, locatie) %>%
  mutate(n_jaar_cyclus = n_distinct(jaar)) %>%
  ungroup()
 
total_year <- analyseset_preprocessed %>%
  st_drop_geometry() %>%
  group_by(meetnet, locatie, protocol, cyclus, periode, jaar) %>%
  summarise(tot_mean = sum(aantal_mean),
            tot_min = sum(aantal_min),
            tot_max = sum(aantal_max),
            n_punten = n_distinct(id),
            n_visits = n_distinct(visit_id)) %>%
  ungroup()

```

#### Per meetcyclus

In een tweede stap berekenen we de populatiegrootte per meetcyclus.
Twee meetcycli werden al afgewerkt: 2016 - 2018 en 2019 - 2021.
In de meeste gevallen wordt een meetlocatie maar eenmaal per cyclus geteld.

Voor meetlocaties die in meerdere jaren binnen dezelfde cyclus werden geteld, stellen we de populatiegrootte voor de meetcyclus gelijk aan de maximale populatiegrootte over de verschillende getelde jaren.

```{r}
total_cyclus <- total_year %>%
  group_by(meetnet, protocol, locatie, cyclus) %>%
  filter(tot_mean == max(tot_mean)) %>%
  filter(jaar == max(jaar)) %>%
  ungroup() %>%
  mutate(variable = ifelse(protocol == "Vaatplanten - Oppervlakte", "totaal oppervlakte (m²)", "totaal aantal")) %>%
  group_by(meetnet, locatie) %>%
  mutate(cyclus_1_2 = 1 %in% cyclus & 2 %in% cyclus) %>%
  filter(any(cyclus %in% c(1,2))) %>%
  ungroup()

check_missing_cyclus <- total_cyclus %>%
  filter(!cyclus_1_2) %>%
  select(meetnet, locatie, protocol, cyclus, jaar, tot_mean, tot_min, tot_max, variable) %>%
  pivot_wider(names_from = "cyclus", values_from = c("tot_mean", "jaar", "tot_min", "tot_max"))

missing_cyclus_1 <- check_missing_cyclus %>%
  filter(is.na(tot_mean_1)) %>%
  mutate(cyclus = 1,
         periode = "2016 - 2018",
         tot_mean = ifelse(!is.na(jaar_0) & (jaar_0 == 2015), tot_mean_0,
                           tot_mean_2),
         tot_min = ifelse(!is.na(jaar_0) & (jaar_0 == 2015), tot_min_0,
                           tot_min_2),
         tot_max = ifelse(!is.na(jaar_0) & (jaar_0 == 2015), tot_max_0,
                           tot_max_2),
         jaar = ifelse(!is.na(jaar_0) & (jaar_0 == 2015), jaar_0,
                           jaar_2)) %>%
  select(meetnet, locatie, protocol, cyclus, periode, jaar, tot_mean, tot_min, tot_max, variable)

missing_cyclus_2 <- check_missing_cyclus %>%
  filter(is.na(tot_mean_2)) %>%
  mutate(cyclus = 2,
         periode = "2019 - 2021",
         tot_mean = ifelse(!is.na(jaar_3) & (jaar_3 == 2022), tot_mean_3,
                           tot_mean_1),
         tot_min = ifelse(!is.na(jaar_3) & (jaar_3 == 2022), tot_min_3,
                           tot_min_1),
         tot_max = ifelse(!is.na(jaar_3) & (jaar_3 == 2022), tot_max_3,
                           tot_max_1),
         jaar = ifelse(!is.na(jaar_3) & (jaar_3 == 2022), jaar_3,
                           jaar_1)) %>%
  select(meetnet, locatie, protocol, cyclus, periode, jaar,  tot_mean, tot_min, tot_max, variable) %>%
  mutate(tot_mean = ifelse(locatie == "Rechterscheldeoever Uitbergen-Schoonaarde", 0, tot_mean),
         tot_min = ifelse(locatie == "Rechterscheldeoever Uitbergen-Schoonaarde", 0, tot_min),
         tot_max = ifelse(locatie == "Rechterscheldeoever Uitbergen-Schoonaarde", 0, tot_max),
         jaar = ifelse(locatie == "Rechterscheldeoever Uitbergen-Schoonaarde", 2021, jaar))

missing_cyclus <- bind_rows(missing_cyclus_1, missing_cyclus_2) %>%
  mutate(imputatie = TRUE)

total_cyclus <- total_cyclus %>%
  mutate(imputatie = FALSE) %>%
  bind_rows(missing_cyclus) %>%
  mutate(voorkomen = ifelse(tot_mean == 0, "afwezig", "aanwezig"))

analyseset_cyclus <- analyseset_preprocessed %>%
  semi_join(total_cyclus, by = c("meetnet", "locatie", "jaar")) %>%
  arrange(jaar) %>%
  filter(cyclus %in% c(1,2)) %>%
  mutate(periode = factor(periode))

check_1recordpercyclus <- total_cyclus %>%
  group_by(meetnet, locatie, cyclus) %>%
  filter(n() > 1)

write_csv2(total_cyclus, "../output/plantenmeetnetnetten_total_cyclus.csv")
write_csv2(total_year, "../output/plantenmeetnetnetten_total_year.csv")
```

#### Bijpassen van ontbrekende tellingen

In sommige gevallen werd een meetnetlocatie niet geteld in een van de meetcycli.
Deze ontbrekende waarden passen we bij op de volgende manier:

-   Voor een ontbrekende waarde uit de periode 2019 - 2021 gebruiken we een telling uit 2022, indien beschikbaar.
    Indien er geen telling is uit 2022 stellen we de populatiegrootte gelijk aan deze van de periode 2016 - 2018.

-   Voor een ontbrekende waarde uit de periode 2016 - 2018 gebruiken we een telling uit 2015, indien beschikbaar.
    Indien er geen telling is uit 2015 stellen we de populatiegrootte gelijk aan deze van de periode 2019 - 2021.

```{r, eval = FALSE}
missing_cyclus %>%
  select(meetnet, locatie, periode, "jaar telling" = jaar, "populatiegrootte" = tot_mean) %>%
  kable(booktabs = TRUE) %>%
  kable_styling() %>%
  column_spec(2, width = "14em")
  
```

### Berekening van de totale populatiegrootte voor Vlaanderen

Per meetcyclus sommeren we de populatiegrootte van alle meetnetlocaties om de totale populatiegrootte te bekomen voor Vlaanderen.
We sommeren de klassenmiddens van de Floron-klassen om de meest waarschijnlijke populatiegrootte te bekomen, maar ook de minima en maxima van de Floron-klassen om de minimale en maximale populatiegrootte te schatten.

```{r}

total_meetnet_cyclus <- total_cyclus %>%
  group_by(meetnet, periode, variable, protocol, cyclus) %>%
  summarise(tot_mean = sum(tot_mean),
            tot_max = sum(tot_max),
            tot_min = sum(tot_min)) %>%
  ungroup() %>%
  mutate(voorkomen = ifelse(tot_mean == 0, "afwezig", "aanwezig")) %>%
  filter(cyclus %in% c(1,2))
```
