# Overzicht van de resultaten

## Groeiplaatsen per meetcyclus

*Eventueel data nog vervagen*

Onderstaande kaart geeft een overzicht van alle tellingen uitgevoerd in kader van de vaatplantenmeetnetten (na preprocessing).
De bijhorende figuur geeft de distributie van de Floroncodes weer voor de twee afgewerkte meetcycli.

De filters laten toe om een soort en een meetcyclus te selecteren.
Je kan ook kiezen om al dan niet nulwaarnemingen te visualiseren.

```{r}
radius_show <- tibble(code = c("0","A", "B", "C", "D", "E","F","G"),
                      radius = c(1,3,4,5,6,7,9,11) + 2)

data_meetnet <- analyseset_cyclus %>%
  filter(cyclus %in% c(1, 2)) %>%
  left_join(radius_show, by = "code") %>%
  mutate(nulwaarneming = ifelse(code == "0", "0", "A-B-C-D-E-F-G")) 
  
sd <- SharedData$new(data_meetnet)

bscols(widths = c(3, 3, 5),
       filter_checkbox("cyclus", "Meetcyclus", sd, ~periode),
       filter_checkbox("nulwaarneming", "Type waarnemingen", sd, ~nulwaarneming),
       filter_select("meetnet", "Soort", sd, ~meetnet)
  )

bscols(widths = c(6, 6),
  leaflet(sd) %>%
    addTiles() %>%
    #addPolygons(data = locaties_meetnet, label = ~locatie) %>%
    addCircleMarkers(color = ~ifelse(cyclus == 1, "#282A72", "#EF972C"),  label = ~str_c(meetnet, " ", code), stroke = FALSE,
                     radius = ~radius, fillOpacity = 0.5),
  plot_ly(sd, x = ~code, color = ~periode, colors = c("#282A72", "#EF972C")) %>%
    add_histogram()
)
```

## Totale populatiegrootte voor Vlaanderen per meetcyclus

```{r}

total_meetnet_cyclus <- total_cyclus %>%
  group_by(meetnet, periode, variable, protocol, cyclus) %>%
  summarise(tot_mean = sum(tot_mean),
            tot_max = sum(tot_max),
            tot_min = sum(tot_min)) %>%
  ungroup() %>%
  mutate(voorkomen = ifelse(tot_mean == 0, "afwezig", "aanwezig")) %>%
  filter(cyclus %in% c(1,2))

verschil_meetnet <- total_meetnet_cyclus %>%
  select(-periode, -voorkomen) %>%
  pivot_wider(names_from = "cyclus", values_from = c("tot_mean", "tot_min", "tot_max")) %>%
  mutate(verschil_rel = (tot_mean_2 - tot_mean_1) / tot_mean_1,
         verschil_percent = verschil_rel * 100,
         verschil_rel_log = log(1 + verschil_rel) + 1,
         klasse = ifelse(verschil_rel < -0.25, "--",
                         ifelse(verschil_rel < -0.10, "-~",
                                ifelse(verschil_rel < 0.10, "~",
                                      ifelse(verschil_rel < 0.33, "+~", "++"))))) 

order_trend <- (verschil_meetnet %>%
  arrange(verschil_rel))$meetnet
```

Tabel \@ref(tab:tabresultaat) toont de totale populatiegrootte per meetcyclus voor de Vlaams prioritaire soorten.
De tabel toont ook de relatieve verschillen tussen de meetcycli.
Deze verschillen tonen we ook in Figuur \@ref(fig:figresultaat).

```{r tabresultaat}
verschil_meetnet %>%
  mutate(verschil_show = str_c( ifelse(verschil_percent > 0, "+", ""), round(verschil_percent), " %")) %>%
  select(soort = meetnet, variabele = variable, "2016 - 2018" = tot_mean_1, "2019 - 2021" = tot_mean_2, "relatief verschil" = verschil_show) %>%
  kable(caption = "Totale populatiegrootte van de Vlaams prioritaire vaatplanten per meetcyclus en reltief verschil tussen de meetcycli") %>%
  kable_styling()
  
```

```{r figresultaat, fig.height = 7, fig.width = 10,  fig.cap = "Relatief verschil in totale populatiegrootte tussen de periodes 2016 - 2018 en 2019 - 2021"}

breaks_log <- log(c(0, 0.05, 0.25, 0.5, 0.75, 1, 1.33, 2,  4, 11, 31)) + 1
labels_show <- str_c(c(-100, -95, -75, -50, -25, 0, 33, 100, 300, 1000, 3000), " %")

verschil_meetnet %>%
  mutate(meetnet = factor(meetnet, levels = order_trend)) %>%
  ggplot(aes(x = verschil_rel_log, y = meetnet, label = klasse, colour = klasse)) +
  geom_vline(xintercept = 1, linetype = 2) +
  geom_vline(xintercept = log(0.75) + 1, linetype = 3) +
  geom_vline(xintercept = log(1.33) + 1, linetype = 3) +
  geom_point(aes(colour = klasse), size = 5) +
  geom_text(size = 3, colour = "white") +
  labs(x = "Vreschil tussen periode 2019 - 2021 en periode 2016 - 2018", y = "Soort") +
  scale_x_continuous(breaks = breaks_log, labels = labels_show) +
  # scale_color_manual(values = klasse_color) +
  theme(legend.position = "hide", axis.text.x = element_text(angle = 90))
```

# Resultaten per meetnet: totalen per jaar

```{r}

locaties <- read_sf("../data/plantenmeetnetten.gpkg", "locaties")

locatie_point <- locaties %>%
  st_transform(crs = 31370) %>%
  inner_join(select(total_cyclus, meetnet, locatie, cyclus, tot_mean, periode, voorkomen), by = c("meetnet", "locatie")) %>%
  st_point_on_surface() 

locatie_point_1_2 <- locatie_point %>%
  rename(geometry = geom) %>%
  filter(cyclus <= 2)

```

```{r}
vlaanderen <- giscoR::gisco_get_nuts(country = "Belgium", nuts_level = "2", resolution = "01") %>%
  filter(NUTS_NAME %in% c("Prov. Antwerpen",
                          "Prov. Oost-Vlaanderen",
                          "Prov. West-Vlaanderen",
                          "Prov. Vlaams-Brabant",
                          "Prov. Limburg (BE)")) %>%
  st_transform(crs = 31370)

```

*Niet in eindrapport*

```{r}

total_year_long <- total_year %>%
  select(meetnet, locatie, jaar, protocol, tot_mean, n_punten) %>%
  pivot_longer(cols = c("tot_mean", "n_punten"), names_to = "variable", values_to = "aantal")

plot_nr <-  total_year_long %>%
  distinct(meetnet, locatie) %>%
  group_by(meetnet) %>%
  mutate(rank_loc = rank(locatie),
         plotnr = ceiling(rank_loc/5)) %>%
  ungroup()

total_year_long <- total_year_long %>%
  left_join(plot_nr, by = c("meetnet", "locatie")) %>%
  mutate(variable = ifelse(variable == "tot_mean",
                           ifelse(protocol == "Vaatplanten - Oppervlakte", "totaal oppervlakte (m²)", "totaal aantal"),
                           "totaal punten"))
```

```{r, fig.width = 10, fig.height= 4, results = 'asis'}
for (soort in unique(total_year_long$meetnet)) {
  
  total_year_soort <- total_year_long %>%
    filter(meetnet == soort)
  
  cat(str_c("\n\n## ", soort, " \n"))

  for (i in unique(total_year_soort$plotnr)) {

    p <- total_year_soort %>%
      filter(plotnr == i) %>%
      mutate(locatie = str_wrap(locatie, width = 15)) %>%
      ggplot(aes(x = jaar, y = aantal, colour = variable)) +
      geom_point() +
      geom_line() +
     # labs(title = str_c(soort, " - ", i)) +
      facet_grid(variable ~ locatie, scales = "free_y") +
      theme(axis.text.x = element_text(angle = 90),
            axis.title.y = element_blank())

    plot(p)

  }
}
```

# Resultaten per meetnet: totalen per meetcyclus

```{r, results = 'asis'}

for (soort in unique(total_year_long$meetnet)) {
  
  locatie_point_meetnet <- locatie_point_1_2 %>%
    filter(meetnet == soort) 
  
  variable_select <- total_cyclus %>%
    filter(meetnet == soort) %>%
    select(variable) %>%
    unique()
  
  variable_select2 <- str_remove(variable_select$variable, "totaal ")
  
  cat(str_c("\n\n## ", soort, " \n"))
  
  p1 <- ggplot() +
    geom_sf(data = locatie_point_meetnet, aes(size = tot_mean,  colour = voorkomen), alpha = 0.7) +
    geom_sf(data = vlaanderen, alpha = 0.2, colour = "grey") +
   # scale_shape_manual(values = c( 19, 4)) +
    scale_colour_manual(values = c( "aanwezig" = "#282A72", "afwezig" = "black")) +
    facet_wrap(~periode, ncol = 1) +
    theme_void() +
    labs(size = variable_select$variable)
  

  p2 <- total_cyclus %>%
    filter(meetnet == soort) %>%
    filter(cyclus <= 2) %>%
    ggplot(aes(x = periode, y = tot_mean, group = locatie, colour = voorkomen)) +
    geom_point(alpha = 0.7, size = 3) +
    geom_line(linetype = 2, alpha = 0.8, colour = "grey") +
    labs(y = str_c(variable_select$variable, " per locatie")) +
    scale_colour_manual(values = c( "aanwezig" = "#282A72", "afwezig" = "black")) +
    theme(legend.position = "bottom") +
    theme(legend.position = "hide")
  
  
  p3 <- total_meetnet_cyclus %>%
    filter((meetnet == soort)) %>%
    filter(cyclus <= 2) %>%
    filter(cyclus >= 1) %>%
    ggplot(aes(x = periode, y = tot_mean, ymin = tot_min, ymax = tot_max, colour = voorkomen)) +
    geom_point(size = 3) +
    #geom_errorbar(width = 0, size = 7, alpha = 0.3) +
    labs(y = str_c(variable_select$variable, " per meetnet")) +
    scale_colour_manual(values = c( "aanwezig" = "#282A72", "afwezig" = "black")) +
    theme(legend.position = "hide")
  
  p4 <- analyseset_cyclus %>%
    filter(meetnet == soort) %>%
    filter(cyclus <= 2) %>%
    ggplot(aes(x = code, fill = periode)) +
    geom_bar(position = "dodge", ) +
    labs(x = str_c("Floron code - ", variable_select2), y = "Aantal punten") +                     
    scale_x_discrete(drop = FALSE)
  
  plot(p4)
  
  plot(p1)
  
  grid.arrange(p2, p3, ncol = 2)
  
}

```
