# Overzicht van de resultaten

```{r, eval = html_output, results = 'asis'}

cat("\n\n## Groeiplaatsen per meetcyclus \n")

cat("Onderstaande kaart geeft een overzicht van alle tellingen uitgevoerd in kader van de vaatplantenmeetnetten (na preprocessing). De bijhorende figuur geeft de distributie van de Floroncodes weer voor de twee afgewerkte meetcycli. De filters laten toe om een soort en een meetcyclus te selecteren. Je kan ook kiezen om al dan niet nulwaarnemingen te visualiseren.")
```

```{r, eval = html_output}

radius_show <- tibble(code = c("0","A", "B", "C", "D", "E","F","G"),
                      radius = c(1,3,4,5,6,7,9,11) + 2)

data_meetnet <- analyseset_cyclus %>%
  filter(cyclus %in% c(1, 2)) %>%
  left_join(radius_show, by = "code") %>%
  mutate(nulwaarneming = ifelse(code == "0", "0", "A-B-C-D-E-F-G")) 
  
sd <- SharedData$new(data_meetnet)

bscols(widths = c(3, 3, 5),
       filter_checkbox("cyclus", "Meetcyclus", sd, ~periode),
       filter_checkbox("nulwaarneming", "Type waarnemingen", sd, ~nulwaarneming),
       filter_select("meetnet", "Soort", sd, ~meetnet)
  )

bscols(widths = c(6, 6),
  leaflet(sd) %>%
    addTiles() %>%
    #addPolygons(data = locaties_meetnet, label = ~locatie) %>%
    addCircleMarkers(color = ~ifelse(cyclus == 1, "#282A72", "#EF972C"),  label = ~str_c(meetnet, " ", code), stroke = FALSE,
                     radius = ~radius, fillOpacity = 0.5),
  plot_ly(sd, x = ~code, color = ~periode, colors = c("#282A72", "#EF972C")) %>%
    add_histogram()
)

```

```{r, eval = html_output, results = 'asis'}

cat("\n\n")

```

## Totale populatiegrootte voor Vlaanderen per meetcyclus

```{r}

verschil_meetnet <- total_meetnet_cyclus %>%
  select(-periode, -voorkomen, -geometric_mean, -n_voorkomen, -occurence) %>%
  pivot_wider(names_from = "cyclus", values_from = c("tot_mean", "tot_min", "tot_max")) %>%
  mutate(mean_1_show = str_c(tot_mean_1, " [", tot_min_1, "-", tot_max_1, "]"),
         mean_2_show = str_c(tot_mean_2, " [", tot_min_2, "-", tot_max_2, "]"),
         verschil_rel = (tot_mean_2 - tot_mean_1) / tot_mean_1,
         verschil_percent = verschil_rel * 100,
         verschil_rel_log = log(1 + verschil_rel) + 1,
         overlap = ifelse(tot_mean_2 > tot_mean_1, pmax(0, tot_max_1 - tot_min_2), pmax(0, tot_max_2 - tot_min_1)),
         range = pmax(tot_max_1, tot_max_2) - pmin(tot_min_1, tot_min_2),
         range_prop = ifelse(overlap > 0, round(overlap / range, 2), 0),
         klasse_1 = ifelse(verschil_rel < -0.25, ifelse(range_prop < 0.10, "--", "-"),
                         ifelse(verschil_rel < -0.10, "-~",
                                ifelse(verschil_rel < 0.10 | range_prop  >= 0.75, "~",
                                      ifelse(verschil_rel < 0.33, "+~", ifelse(range_prop < 0.10, "++", "+"))))),
         klasse_2 = ifelse(range_prop >= 0.75, "~",
                         ifelse(range_prop >= 0.50, ifelse(verschil_rel > 0, "+~", "-~"),
                                ifelse(range_prop >= 0.15, ifelse(verschil_rel > 0, "+", "-"), ifelse(verschil_rel > 0, "++", "--")))),
         variable = ifelse(variable == "totaal aantal", "aantal", "opp (m²)"))

order_trend <- (verschil_meetnet %>%
  arrange(verschil_rel))$meetnet
```

Tabel \@ref(tab:tabresultaat) toont de totale populatiegrootte (gebaseerd op de middens van de Floron-klassen) en de range tussen de minimale en maximale populatiegrootte (gebaseerd op de onder- en bovengrens van de Floron-klassen) per meetcyclus voor de Vlaams prioritaire soorten.
De tabel toont ook de relatieve verschillen tussen de meetcycli en de mate waarin de range tussen de minimale en maximale populatiegrootte overlappen voor beide meetcycli.

Voor de populatiegroottes per meetnetlocatie verwijzen we naar Bijlage \@ref(bijlage1).

```{r tabresultaat}

verschil_meetnet %>%
  mutate(verschil_show = str_c( ifelse(verschil_percent > 0, "+", ""), round(verschil_percent), " %"),
         range_prop_show =  str_c(100 * range_prop, " %")) %>%
  select(Soort = meetnet, Variabele = variable, "2016 - 2018" = mean_1_show, "2019 - 2021" = mean_2_show, "Relatief verschil" = verschil_show, "Overlap range" = range_prop_show) %>%
  kable(caption = "Totale populatiegrootte van de Vlaams prioritaire vaatplanten per meetcyclus en relatief verschil tussen de meetcycli",
        booktabs = TRUE) %>%
  kable_styling(latex_options = c("scale_down")) %>%
  column_spec(6, width = "1cm") %>%
  column_spec(5, width = "1.5cm")
  
```

De relatieve verschillen tonen we ook in Figuur \@ref(fig:figresultaat).
We baseren ons op het classificatiesysteem van @onkelinx_2023 om de relatieve verschillen in te delen in klassen, zoals weergegeven in Tabel \@ref(tab:tabklas).
Bij de classificatie houden we ook rekening met de overlapping van de range van de populatiegroottes voor beide meetnetcycli.
Als deze overlapping groter is dan 75 % veronderstellen we dat de populatiegrootte stabiel blijft.
Om van een sterke toename of afname te spreken, moet de overlapping steeds kleiner zijn dan 10 %.

Belangrijk om op te merken is dat deze range in populatiegrootte niet als een betrouwbaarheidsinterval geïnterpreteerd mag worden.
Een betrouwbaarheidsinterval is gebaseerd op de standaardfout bij een schatting op basis van een steekproef.
De range in populatiegrootte die we hier verkrijgen is het gevolg van het werken met aantalsklassen en oppervlakteklassen.

```{r }

if (html_output) {
  
  tab_class <- tibble(Code = c("`++`", "`+`", "`+~`", "`~`", "`-~`", "`-`", "`--`"),
                    Klasse = c("sterke toename", "toename", "matige toename", "stabiel", "matige afname", "afname", "sterke afname"),
                    "Relatief Verschil" = c("verschil groter dan 24%", "verschil groter dan 24%", "verschil tussen 10% en 24%", "verschil tussen -10% en 10%", "verschil tussen -33% en -10%", "verschil kleiner dan -33%", "verschil kleiner dan -33%"),
                    "Overlap range" = c("en overlap kleiner dan 10%", "en overlap tussen 10% en 75%", "en overlap tussen 10% en 75%","of overlap groter dan 75%", "en overlap tussen 10% en 75%", "en overlap tussen 10% en 75%", "en overlap kleiner dan 10%"))
  
} else {
  
  tab_class <- tibble(
                    Code = c("$++$", "$+$", "$+\\sim$", "$\\sim$", "$-\\sim$", "$-$", "$--$"),
                    Klasse = c("sterke toename", "toename", "matige toename", "stabiel", "matige afname", "afname", "sterke afname"),
                    "Relatief Verschil" = c("verschil groter dan 24\\%", "verschil groter dan 24\\%", "verschil tussen 10\\% en 24\\%", "verschil tussen -10\\% en 10\\%", "verschil tussen -33\\% en -10\\%", "verschil kleiner dan -33\\%", "verschil kleiner dan -33\\%"),
                    "Overlap range" = c("en overlap kleiner dan 10\\%", "en overlap tussen 10\\% en 75\\%", "en overlap tussen 10\\% en 75\\%","of overlap groter dan 75\\%", "en overlap tussen 10\\% en 75\\%", "en overlap tussen 10\\% en 75\\%", "en overlap kleiner dan 10\\%"))
  
}

```

```{r tabklas}
tab_class %>%
  kable(caption = "Classificatie van de verschillen",
        booktabs = TRUE,
        escape = FALSE) %>%
  kable_styling()

```

```{r figresultaat, fig.height = 7, fig.width = 6,  fig.cap = "Relatief verschil in totale populatiegrootte tussen de periodes 2016 - 2018 en 2019 - 2021"}

c(rev(traffic_palette(7)), "grey65", "grey35", "grey50") %>%
  setNames(
    c("++", "+", "+~", "~", "-~", "-", "--", "?+", "?-", "?")
  ) -> klasse_color
klasse_color[4] <- inbo_steun_blauw

breaks_log <- log(c(0, 0.05, 0.25, 0.5, 0.75, 1, 1.33, 2,  4, 11, 31)) + 1
labels_show <- str_c(c(-100, -95, -75, -50, -25, 0, 33, 100, 300, 1000, 3000), " %")

verschil_meetnet %>%
  mutate(meetnet = factor(meetnet, levels = order_trend)) %>%
  ggplot(aes(x = verschil_rel_log, y = meetnet, label = klasse_1, colour = klasse_1)) +
  geom_vline(xintercept = 1, linetype = 2) +
  geom_vline(xintercept = log(0.75) + 1, linetype = 3) +
  geom_vline(xintercept = log(1.33) + 1, linetype = 3) +
  geom_point(aes(colour = klasse_1), size = 5) +
  geom_text(size = 3, colour = "white") +
  labs(x = "Vreschil tussen periode 2019 - 2021 en periode 2016 - 2018", y = "Soort") +
  scale_x_continuous(breaks = breaks_log, labels = labels_show) +
  scale_color_manual(values = klasse_color) +
  theme(legend.position = "hide", axis.text.x = element_text(angle = 90))
```

```{r}

total_year_long <- total_year %>%
  select(meetnet, locatie, jaar, protocol, tot_mean, n_punten) %>%
  pivot_longer(cols = c("tot_mean", "n_punten"), names_to = "variable", values_to = "aantal")

plot_nr <-  total_year_long %>%
  distinct(meetnet, locatie) %>%
  group_by(meetnet) %>%
  mutate(rank_loc = rank(locatie),
         plotnr = ceiling(rank_loc/5)) %>%
  ungroup()

total_year_long <- total_year_long %>%
  left_join(plot_nr, by = c("meetnet", "locatie")) %>%
  mutate(variable = ifelse(variable == "tot_mean",
                           ifelse(protocol == "Vaatplanten - Oppervlakte", "totaal oppervlakte (m²)", "totaal aantal"),
                           "totaal punten"))
```

```{r, eval = TRUE}
vlaanderen <- read_admin_areas(dsn = "provinces")

vlaanderen <- vlaanderen %>%
  st_simplify(dTolerance = 500)

```

```{r}

locaties <- read_sf("../data/plantenmeetnetten.gpkg", "locaties")

locatie_point <- locaties %>%
  st_transform(crs = 31370) %>%
  inner_join(select(total_cyclus, meetnet, locatie, cyclus, tot_mean, periode, voorkomen), by = c("meetnet", "locatie")) %>%
  st_point_on_surface() 

locatie_point_1_2 <- locatie_point %>%
  rename(geometry = geom) %>%
  filter(cyclus %in% c(1, 2))

```

```{r}
meetnetten_name <- unique(total_year_long$meetnet) %>%
  str_to_lower() %>%
  str_replace(" ", "_") %>%
  str_c(collapse = "|")

image_list <- tibble(file_name = list.files("image")) %>%
  mutate(file_name = str_to_lower(file_name))

image_list <- image_list %>%
  mutate(meetnet = str_extract(file_name, meetnetten_name),
         bron = str_remove(file_name, meetnetten_name),
         bron = str_remove(bron, ".jpg|.jpeg"),
         bron = str_replace_all(bron, "_", " "),
         bron = str_squish(str_to_title(bron)))
  
```

## Resultaten per meetnet: totalen per meetcyclus

```{r, echo=FALSE, results='asis'}

src = lapply(unique(total_year_long$meetnet), function(i) {
  knitr::knit_expand('_template.Rmd')
})

res = knitr::knit_child(text = unlist(src), quiet = TRUE)

cat(res, sep = '\n')

```
