---
title: "PLantenmeetnetten - Data cleaning en data verkenning"
output:
  bookdown::html_document2:
    toc: TRUE
    toc_float:
      collapsed: FALSE
      smooth_scroll: FALSE
---

```{r setup, include = FALSE}
library(knitr)
options(knitr.kable.NA = '')

opts_chunk$set(
  echo = FALSE, 
  eval = TRUE,
  cache = FALSE,
  warning = FALSE,
  message = FALSE,
  fig.width = 180 / 25.4,
  fig.height = 120 / 25.4,
  fig.align = "center"
)

```

```{r, cache = FALSE}

library(tidyverse)
library(INBOtheme)
library(sf)
library(conflicted)
library(kableExtra)
library(DT)
library(leaflet)
library(lubridate)
library(units)
library(crosstalk)
library(giscoR)

conflicts_prefer(dplyr::filter())
```

# Data cleaning

## Lees analyseset

In het bestand 'verkenning_ruwe_data.html' wordt de opmaak van de analyseset beschreven 

```{r}
analyseset <- read_sf("../data/ruwe_data/plantenmeetnetten.gpkg", layer = "analyseset")

locaties <- read_sf("../data/ruwe_data/plantenmeetnetten.gpkg", layer = "locaties")
```

## Combineer bezoeken

In sommige gevallen zijn er meerdere bezoeken per meetnetlocatie per jaar.
Het kan dan voorkomen dat een deel van de tellingen overlappen.


```{r}
dubbele_bezoeken <- analyseset %>%
  mutate(jaar = year(datum)) %>%
  group_by(meetnet, locatie, jaar) %>%
  filter(n_distinct(visit_id) > 1) %>%
  ungroup() %>%
  st_transform(crs = 31370)
```




```{r, eval = FALSE}

dist_nearest_point <- function(visit_id_select, observations_all) {
  
  observations_visit_id <- observations_all %>%
    filter(visit_id == visit_id_select)
  
  observations_other <- observations_all %>%
    filter(jaar == observations_visit_id$jaar,
           meetnet == observations_visit_id$meetnet,
           locatie == observations_visit_id$locatie,
           visit_id != observations_visit_id$visit_id) %>%
    select(code_nf = code,
           id_nf = id,
           visit_id_nf = visit_id,
           user_id_nf = user_id,
           datum_nf = datum)
  
  observations_result <- observations_visit_id %>%
    st_join(observations_other, join = st_nearest_feature) %>%
    group_by(id) %>%
    mutate(dist_meter = min(drop_units(st_distance(geom, observations_other))),
           dist_meter = round(dist_meter, 1)) %>%
    ungroup() 
  
  return(observations_result)
            
}

dubbele_bezoeken_distance <- NULL

for (v in unique(dubbele_bezoeken$visit_id)) {
  
  visit_id_distance <- dist_nearest_point(v, dubbele_bezoeken) 
  
  dubbele_bezoeken_distance <- dubbele_bezoeken_distance %>%
    bind_rows(visit_id_distance)
  
}

dubbele_bezoeken_distance <- dubbele_bezoeken_distance %>%
  mutate(verschil_dagen = abs(datum - datum_nf),
         zelde_waarnemer = user_id == user_id_nf)

bezoeken_identiek <- dubbele_bezoeken_distance %>%
  filter(dist_meter == 0,
         code == code_nf,
         datum == datum_nf) %>%
  st_drop_geometry() %>%
  distinct(meetnet, locatie, visit_id, visit_id_nf)
```

### Methode

Voor een meetnetlocatie met meerdere bezoeken per jaar selecteren we puntlocaties op volgende manier:

+ we leggen een raster van 10 m x 10 m over de meetnetlocatie
+ binnen elke rastercel berekenen we het totaal aantal of de totale oppervlakte per bezoek (op basis van de klassengemiddeldes van de floron-klassen)
+ als er binnen een rastercel observaties zijn van meer dan 1 bezoek, selecteren we de observaties van het bezoek met het hoogste totaal (totaal aantal of totaal oppervlakte) binnen die rastercel

```{r}

buffer = 1000
resolutie = 10

bbox_locaties <- locaties %>%
  filter(is_active) %>%
  filter(locatie %in% dubbele_bezoeken$locatie) %>%
  st_transform(31370) %>%
  group_by(locatie) %>%
  mutate(xmin = st_bbox(geom)[1] - buffer,
         ymin = st_bbox(geom)[2] - buffer,
         xmax = st_bbox(geom)[3] + buffer,
         ymax = st_bbox(geom)[4] + buffer) %>%
  ungroup() %>%
  st_drop_geometry() %>%
  select(meetnet, locatie, xmin, ymin, xmax, ymax)

dubbele_bezoeken_grid <- dubbele_bezoeken %>%
  st_drop_geometry() %>%
  mutate(x = st_coordinates(dubbele_bezoeken)[,1],
         y = st_coordinates(dubbele_bezoeken)[,2]) %>%
  left_join(bbox_locaties, by = c("meetnet", "locatie")) %>%
  mutate(row = floor((x - xmin) / resolutie),
         col = floor((y - ymin) / resolutie),
         cell = str_c(row, "_", col)) 

select_visit_per_cell <- dubbele_bezoeken_grid %>%
  group_by(meetnet, locatie, jaar, visit_id, cell) %>%
  summarise(aantal_tot = sum(aantal_mean),
            n_points = n()) %>%
  ungroup() %>%
  group_by(meetnet, locatie, jaar, cell) %>%
  mutate(n_visits = n_distinct(visit_id),
         rank_aantal = rank(aantal_tot, ties.method = "random"),
         rank_punten = rank(n_points)) %>%
  ungroup() %>% 
  group_by(meetnet, locatie, jaar, cell) %>%
  mutate( selected = rank_aantal == max(rank_aantal)) %>%
  ungroup()

dubbele_bezoeken_selected <- dubbele_bezoeken_grid %>%
  left_join(select(select_visit_per_cell, visit_id, cell, selected), by = c("visit_id", "cell")) 
  
analyseset_combine_visits <- analyseset %>%
  left_join(select(dubbele_bezoeken_selected, id, selected), by = "id") %>%
  mutate(selected = ifelse(is.na(selected), TRUE, selected),
         jaar = year(datum)) %>%
  group_by(meetnet, locatie, jaar) %>%
  mutate(doubles_removed = !all(selected)) %>%
  ungroup() %>%
  mutate(code = factor(code, levels = c("0", "A", "B", "C", "D", "E", "F", "G")))
  
check <- dubbele_bezoeken_selected %>%
  group_by(id) %>%
  filter(n() > 1)
```

### Resultaat

Onderstaande kaart toont de  meetnetlocaties/jaren waar er een selectie van observaties gebeurde om overlappende tellingen te vermijden. De gele punten zijn de weerhouden observaties en de rode punten zijn de niet weerhouden observaties.


```{r}

analyseset_doubles_removed <- analyseset_combine_visits %>%
  filter(doubles_removed)

locaties_combine_visits <- locaties %>%
  semi_join(st_drop_geometry(analyseset_doubles_removed), by = c("meetnet", "locatie"))

sd <- analyseset_doubles_removed %>%
  st_transform(4326) %>%
  SharedData$new()

bscols(
  filter_checkbox("selected", "Observatie geselecteerd", sd, ~ifelse(selected, "Ja", "Nee")),
  filter_select("meetnet", "Selecteer meetnet", sd, ~meetnet),
  filter_slider("jaar", "Selecteer jaar", sd, ~jaar))

sd %>%
  leaflet() %>%
  addTiles() %>%
  addPolygons(data = locaties_combine_visits, label = ~locatie, group = "Meetnetlocaties") %>%
  addCircleMarkers(color = ~ifelse(selected, "yellow", "red"), 
                   radius = ~ifelse(selected,5, 2), 
                   label = ~str_c("id=", id, ": ", meetnet, " ", datum, " ", code), 
                   group = "Observaties") %>%
  addLayersControl(
    overlayGroups = c("Observaties", "Meetnetlocaties"),
    options = layersControlOptions(collapsed = FALSE)
  )
```



```{r}
total_year <- analyseset_combine_visits %>%
  st_drop_geometry() %>%
  group_by(meetnet, locatie, jaar, selected) %>%
  summarise(tot_mean_selected = sum(aantal_mean),
            tot_min_selected = sum(aantal_min),
            tot_max_selected = sum(aantal_max),
            n_punten_selected = n_distinct(id),
            n_visits_selected = n_distinct(visit_id)) %>%
  ungroup() %>%
  group_by(meetnet, locatie, jaar) %>%
  mutate(tot_mean = sum(tot_mean_selected),
          tot_min = sum(tot_min_selected),
          tot_max = sum(tot_max_selected),
          n_punten = sum(n_punten_selected),
          n_visits = sum(n_visits_selected)) %>%
  ungroup() %>%
  filter(selected)

check_total_year <- total_year %>%
  filter(tot_mean != tot_mean_selected) %>%
  mutate(totaal_ruw = str_c(tot_min, " - ", tot_mean, " - ", tot_max),
         totaal_selected = str_c(tot_min_selected, " - ", tot_mean_selected, " - ", tot_max_selected),
         n_tellingen_verwijderd = n_punten - n_punten_selected) %>%
  select(meetnet, locatie, jaar, "totaal ruw" = totaal_ruw, "n punten ruw" = n_punten, "totaal selected" = totaal_selected, "n tellingen verwijderd" = n_tellingen_verwijderd)
```

In onderstaande tabel vergelijken we de totalen per locatie per jaar voor en na het verwijderen van overlappende tellingen.

Bij het berekenen van de totalen sommeren we de ondergens, het midden en de bovengrens van de floronklassen.

```{r}
check_total_year %>%
  kable(caption = "Totalen (som van klasseondergrens - som van klassemidden - som van klassebovengrens) per locatie per jaar op basis van alle tellingen (totaal_ruw) en na verwijderen na mogelijks overlappende tellingen (totaal_selected)") %>%
  kable_styling()
```



# Dataverkenning

## Totalen per jaar per locatie {.tabset}

Hieronder tonen we voor elk meetnet de totalen (op basis van middens van de Floron-klassen) en het totaal aantal puntlocaties per jaar per locatie.

```{r}

duur_cyclus <- 3
start_cyclus <- 2016

analyseset_combine_visits <- analyseset_combine_visits %>%
  mutate(cyclus = ceiling((jaar - start_cyclus + 1) / duur_cyclus)) %>%
  group_by(cyclus) %>%
  mutate(periode = str_c(min(jaar), " - ", max(jaar))) %>%
  ungroup() %>%
  group_by(cyclus, meetnet, locatie) %>%
  mutate(n_jaar_cyclus = n_distinct(jaar)) %>%
  ungroup()

total_year <- analyseset_combine_visits %>%
  st_drop_geometry() %>%
  filter(selected) %>%
  group_by(meetnet, locatie, protocol, cyclus, periode, jaar, selected) %>%
  summarise(tot_mean = sum(aantal_mean),
            tot_min = sum(aantal_min),
            tot_max = sum(aantal_max),
            n_punten = n_distinct(id),
            n_visits = n_distinct(visit_id)) %>%
  ungroup()

```


```{r}

total_year_long <- total_year %>%
  select(meetnet, locatie, jaar, protocol, tot_mean, n_punten) %>%
  pivot_longer(cols = c("tot_mean", "n_punten"), names_to = "variable", values_to = "aantal")

plot_nr <-  total_year_long %>%
  distinct(meetnet, locatie) %>%
  group_by(meetnet) %>%
  mutate(rank_loc = rank(locatie),
         plotnr = ceiling(rank_loc/5)) %>%
  ungroup()

total_year_long <- total_year_long %>%
  left_join(plot_nr, by = c("meetnet", "locatie")) %>%
  mutate(variable = ifelse(variable == "tot_mean",
                           ifelse(protocol == "Vaatplanten - Oppervlakte", "totaal oppervlakte (m²)", "totaal aantal"),
                           "totaal punten"))
```

```{r, fig.width = 10, fig.height= 4, results = 'asis'}

for (soort in unique(total_year_long$meetnet)) {
  
  total_year_soort <- total_year_long %>%
    filter(meetnet == soort)
  
  cat(str_c("\n\n### ", soort, "{-} \n"))
  
  for (i in unique(total_year_soort$plotnr)) {


    p <- total_year_soort %>%
      filter(plotnr == i) %>%
      mutate(locatie = str_wrap(locatie, width = 15)) %>%
      ggplot(aes(x = jaar, y = aantal, colour = variable)) +
      geom_point() +
      geom_line() +
     # labs(title = str_c(soort, " - ", i)) +
      facet_grid(variable ~ locatie, scales = "free_y") +
      theme(axis.text.x = element_text(angle = 90),
            axis.title.y = element_blank())

    plot(p)

  }
  
}

```


## Totalen per locatie per cyclus  {.tabset}

Twee cycli werden al afgewerkt:

+ 2016 - 2018
+ 2019 - 2021

Wat als locaties geteld werden in meerdere jaren binnen dezelfde cyclus?

Maximum nemen? Of geeft dat overschatting door grotere zoekinspanning?

```{r}
total_cyclus <- total_year %>%
  group_by(meetnet, protocol, locatie, cyclus) %>%
  filter(tot_mean == max(tot_mean)) %>%
  ungroup() %>%
  mutate(variable = ifelse(protocol == "Vaatplanten - Oppervlakte", "totaal oppervlakte (m²)", "totaal aantal")) %>%
  mutate(voorkomen = ifelse(tot_mean == 0, "afwezig", "aanwezig"))

locatie_point <- locaties %>%
  st_transform(crs = 31370) %>%
  inner_join(select(total_cyclus, meetnet, locatie, cyclus, tot_mean, periode, voorkomen), by = c("meetnet", "locatie")) %>%
  st_point_on_surface() 

locatie_point_1_2 <- locatie_point %>%
  rename(geometry = geom) %>%
  filter(cyclus <= 2)

analyseset_cyclus <- analyseset_combine_visits %>%
  semi_join(total_cyclus, by = c("meetnet", "locatie", "jaar"))
```

```{r}
vlaanderen <- giscoR::gisco_get_nuts(country = "Belgium", nuts_level = "2", resolution = "01") %>%
  filter(NUTS_NAME %in% c("Prov. Antwerpen",
                          "Prov. Oost-Vlaanderen",
                          "Prov. West-Vlaanderen",
                          "Prov. Vlaams-Brabant",
                          "Prov. Limburg (BE)")) %>%
  st_transform(crs = 31370)

```

```{r, results = 'asis'}

for (soort in unique(total_cyclus$meetnet)) {
  
  cat(str_c("\n\n### ", soort, "{-} \n"))
  
  locatie_point_meetnet <- locatie_point_1_2 %>%
  filter(meetnet == soort) 
  
    variable_select <- total_cyclus %>%
    filter(meetnet == soort) %>%
    select(variable) %>%
    unique()
  
  p1 <- ggplot() +
    geom_sf(data = locatie_point_meetnet, aes(size = tot_mean,  colour = voorkomen), alpha = 0.7) +
    geom_sf(data = vlaanderen, alpha = 0.2, colour = "grey") +
   # scale_shape_manual(values = c( 19, 4)) +
    scale_colour_manual(values = c( "aanwezig" = "green", "afwezig" = "black")) +
    facet_wrap(~periode, ncol = 1) +
    theme_void() +
    labs(size = variable_select$variable)
  

  p2 <- total_cyclus %>%
    filter(meetnet == soort) %>%
    filter(cyclus <= 2) %>%
    ggplot(aes(x = periode, y = tot_mean, group = locatie, colour = voorkomen)) +
    geom_point(alpha = 0.7, size = 3) +
    geom_line(linetype = 2, alpha = 0.8, colour = "grey") +
    labs(y = variable_select$variable) +
    scale_colour_manual(values = c( "aanwezig" = "green", "afwezig" = "black")) 
    
  plot(p1)
  
  plot(p2)
}
```

## Totalen per meetnet per cyclus   {.tabset}

Tenslotte kunnen we de totalen per meetnet berekenen als de som over alle locaties. 
We gaan er dus vanuit dat de soort overal in Vlaanderen volledig geteld wordt.

We kunnen dan de som maken van de:

+ klassenmiddens
+ klassenminima
+ klassenmaxima

```{r}
total_meetnet_cyclus <- total_cyclus %>%
  group_by(meetnet, periode, variable, protocol, cyclus) %>%
  summarise(tot_mean = sum(tot_mean),
            tot_max = sum(tot_max),
            tot_min = sum(tot_min)) %>%
  ungroup() %>%
  filter(cyclus %in% c(1,2))


```


```{r, results = 'asis'}

for (soort in unique(total_meetnet_cyclus$meetnet)) {
  
  cat(str_c("\n\n### ", soort, "{-} \n"))
  
  variable_select <- total_meetnet_cyclus %>%
    filter(meetnet == soort) %>%
    select(variable) %>%
    unique()

  variable_select2 <- str_remove(variable_select$variable, "totaal ")   
  
  p1 <- total_meetnet_cyclus %>%
    filter((meetnet == soort)) %>%
    filter(cyclus <= 2) %>%
    filter(cyclus >= 1) %>%
    ggplot(aes(x = periode, y = tot_mean, ymin = tot_min, ymax = tot_max)) +
    geom_point() +
    geom_errorbar(width = 0, size = 7, alpha = 0.3) +
    labs(y = variable_select)
  
  p2 <- analyseset_cyclus %>%
    filter(meetnet == soort) %>%
    filter(cyclus <= 2) %>%
    ggplot(aes(x = code, fill = periode)) +
    geom_bar(position = "dodge", ) +
    labs(x = str_c("Floron code - ", variable_select2), y = "Aantal punten") +                     
    scale_x_discrete(drop = FALSE)
    
  plot(p1)
  
  plot(p2)
}
```

## Relatieve verschillen tussen cycli

Hieronder de relatieve verschillen van de totalen op basis van de klassenmiddens.

Onzekerheid in rekening brengen?

```{r}
verschil_meetnet <- total_meetnet_cyclus %>%
  select(-periode) %>%
  pivot_wider(names_from = "cyclus", values_from = c("tot_mean", "tot_min", "tot_max")) %>%
  mutate(verschil_rel = (tot_mean_2 - tot_mean_1) / tot_mean_1,
         verschil_rel_log = log(1 + verschil_rel) + 1,
         klasse = ifelse(verschil_rel < -0.25, "--",
                         ifelse(verschil_rel < -0.10, "-",
                                ifelse(verschil_rel < 0.10, "~",
                                      ifelse(verschil_rel < 0.33, "+", "++"))))) 

order_trend <- (verschil_meetnet %>%
  arrange(verschil_rel))$meetnet
```


```{r}
breaks_log <- log(c(0, 0.05, 0.25, 0.5, 0.75, 1, 1.33, 2,  4, 11, 31)) + 1
labels_show <- str_c(c(-100, -95, -75, -50, -25, 0, 33, 100, 300, 1000, 3000), " %")

verschil_meetnet %>%
  mutate(meetnet = factor(meetnet, levels = order_trend)) %>%
  ggplot(aes(x = verschil_rel_log, y = meetnet, label = klasse, colour = klasse)) +
  geom_vline(xintercept = 1, linetype = 2) +
  geom_vline(xintercept = log(0.75) + 1, linetype = 3) +
  geom_vline(xintercept = log(1.33) + 1, linetype = 3) +
  geom_point(aes(colour = klasse), size = 5) +
  geom_text(size = 3, colour = "white") +
  labs(x = "Vreschil tussen periode 2019 - 2021 en periode 2016 - 2018", y = "Soort") +
  scale_x_continuous(breaks = breaks_log, labels = labels_show) +
  # scale_color_manual(values = klasse_color) +
  theme(legend.position = "hide", axis.text.x = element_text(angle = 90))
```

