---
title: "Verkenning ruwe data"
output:
  bookdown::html_document2:
    toc: TRUE
    toc_float:
      collapsed: FALSE
      smooth_scroll: FALSE
---

```{r setup, include = FALSE}
library(knitr)
options(knitr.kable.NA = '')

opts_chunk$set(
  echo = FALSE, 
  eval = TRUE,
  cache = FALSE,
  warning = FALSE,
  message = FALSE,
  fig.width = 180 / 25.4,
  fig.height = 120 / 25.4,
  fig.align = "center"
)

```

```{r, cache = FALSE}

library(tidyverse)
library(INBOtheme)
library(sf)
library(conflicted)
library(kableExtra)
library(DT)
library(leaflet)
library(lubridate)
library(mapview)
library(units)

conflicts_prefer(dplyr::filter())
```

# Lokaal opgeslagen data inlezen

```{r}

bezoeken <- read_csv2("../data/ruwe_data/bezoeken_planten.csv")

```

```{r}

aantallen <- read_csv2("../data/ruwe_data/aantallen_planten.csv") %>%
  mutate(code = factor(code))

```

```{r}

aantallen_puntlocaties <- read_sf("../data/plantenmeetnetten.gpkg", "aantallen_ruw") %>%
  mutate(code = factor(code))
locaties <- read_sf("../data/plantenmeetnetten.gpkg", "locaties")
tracks <- read_sf("../data/plantenmeetnetten.gpkg", "tracks")

```

# Controle van bezoeken

```{r}

locaties_status <- locaties %>%
  st_drop_geometry() %>%
  select(meetnet, locatie, is_active)

bezoeken_status <- bezoeken %>%
  select(visit_id, bezoek_status, voor_analyse)

check_bezoeken <- aantallen %>%
  group_by(meetnet, locatie, datum, visit_id) %>%
  summarise(n_records = n(),
            n_puntlocaties = sum(sample_id %in% aantallen_puntlocaties$sample_id),
            code = str_c(code, collapse = "-")) %>%
  ungroup() %>%
  mutate(puntlocatie = n_puntlocaties > 0) %>%
  left_join(locaties_status, by = c("meetnet", "locatie")) %>%
  left_join(bezoeken_status, by = "visit_id") 


```

## Status van de bezoeken

Per bezoek hebben we volgende info:

+ bezoek_status: de teller geeft zelf aan of het bezoek conform protocol is gebeurd
+ voor_analyse: meetnetcoördinator beoordeelt of een telling geschikt is voor analyse
+ is_active: wanneer de soort niet meer aanwezig is op een locatie wordt is_active = FALSE 

```{r}

overzicht_bezoeken <- check_bezoeken %>%
  group_by(bezoek_status, voor_analyse, is_active) %>%
  summarise(n_bezoeken = n_distinct(visit_id),
            n_locaties = n_distinct(locatie)) %>%
  ungroup()
```

Onderstaande tabel geeft een overzicht van het aantal bezoeken per combinatie van bezoek_status, voor_analyse en is_active.

```{r}
overzicht_bezoeken %>%
  kable() %>%
  kable_styling() %>%
  collapse_rows(c(1, 2), target = 1)
```
Voor de analyse selecteren we enkel bezoeken met:

+ voor_analyse = TRUE
+ is_active = TRUE


```{r}
selectie_bezoeken <- check_bezoeken %>%
  filter(is_active) %>%
  filter(voor_analyse)

aantallen_puntlocaties_selectie <- aantallen_puntlocaties %>%
  semi_join(selectie_bezoeken, by = "visit_id")


```

## Puntlocatie voor elk bezoek?

Aan elk bezoek moet er minstens één observatie met bijhorende puntlocatie (xy-coördinaat) gekoppeld zijn. 
Onderstaande tabel geeft het aantal bezoeken met en zonder puntlocaties.

```{r}
overzicht_puntlocaties <- selectie_bezoeken %>%
  group_by(puntlocatie) %>%
  summarise(n_bezoeken = n_distinct(visit_id)) %>%
  ungroup()

overzicht_puntlocaties %>%
  kable() %>%
  kable_styling(full_width = FALSE) 
```

Hieronder een overzicht van de bezoeken zonder puntwaarnemingen.
Vaak gaat het om nulwaarnemingen.

```{r}
bezoeken_zonderpuntlocaties <- selectie_bezoeken %>%
  filter(!puntlocatie) %>%
  mutate(link = str_c('<a href = "https://www.meetnetten.be/fieldwork/visits/', visit_id,'">', visit_id, '</a>'))

bezoeken_zonderpuntlocaties %>%
  select(-is_active, -bezoek_status, -voor_analyse, -visit_id) %>%
  arrange(datum) %>%
  datatable(filter = 'top',
            rownames = FALSE,
            escape = FALSE) 
```

De bezoeken waarbij de aantallen of de oppervlakte groter is dan nul, worden niet meegenomen in de analyse/ (voor_analyse = FALSE).
De nulwaarnemingen nemen we wel mee (daar is het minder relevant waar de nulwaarneming exact gebeurde). Voor deze nulwaarnemingen selecteren we een punt binnen de polygoon van de locatie via de functie `st_point_on_surface`

```{r}
nulwaarnemingen_zonderpuntlocaties <- aantallen %>%
  semi_join(bezoeken_zonderpuntlocaties, by = "visit_id") %>%
  filter(code == "0") %>%
  select(-x, -y, -geom)

locaties_punten <- locaties %>%
  semi_join(nulwaarnemingen_zonderpuntlocaties, by = "locatie") %>%
  st_point_on_surface() %>%
  select(locatie, geom)

aantallen_puntlocaties_add_0 <- locaties_punten %>%
  left_join(nulwaarnemingen_zonderpuntlocaties)

aantallen_puntlocaties_selectie <- aantallen_puntlocaties_selectie %>%
  select(-x, -y) %>%
  bind_rows(aantallen_puntlocaties_add_0)
```


## Check bezoeken aan km-hokken

In eerste instantie bestonden de meetnetlocaties uit km-hokken. 
Vervolgens werden de meetnetlocaties preciezer afgelijnd.

In de meeste gevallen werden de km-hokken rechtstreeks vervangen door de nieuwe meetnetlocaties. De bezoeken van de km-hokken werden dan automatisch toegekend aan de nieuwe meetnetlocaties.

In andere gevallen werd een km-hok opgedeeld in meerdere meetnetlocaties. De km-hok werd dan op inactief gezet. 
Maar de bezoeken werden nog niet toegekend aan de verschillende (nieuwe) meetnetlocaties.

Daarom controleren we de tellingen aan de (niet meer actieve) km-hokken en kijken in welke huidige meetnetlocaties die liggen. 
We creëren dan een nieuw bezoek voor de huidige meetnetlocatie (als er nog geen bezoek op dezelfde datum is ingevoerd).

```{r}

locaties_hok <- locaties %>%
  mutate(nodes = npts(geom,by_feature = TRUE),
         area = drop_units(st_area(geom))) %>%
  st_drop_geometry() %>%
  mutate(is_hok = nodes == 5 & (abs(area - 1000000) < 10000)) %>%
  filter(is_hok)
  
bezoeken_nt_hok <- check_bezoeken %>%
  anti_join(locaties_hok, by = c("locatie", "meetnet")) %>%
  select(meetnet, locatie, datum, visit_id_overlap = visit_id)

locaties_nt_hok <- locaties %>%
  anti_join(locaties_hok, by = c("locatie", "meetnet")) %>%
  select(meetnet_loc = meetnet, locatie, is_active)

aantallen_puntlocaties_hok <- aantallen_puntlocaties %>%
  semi_join(locaties_hok, by = c("locatie", "meetnet")) %>%
  rename(locatie_hok = locatie) %>%
  st_join(locaties_nt_hok) %>%
  filter(meetnet == meetnet_loc) %>%
  st_drop_geometry() %>%
  group_by(locatie_hok) %>%
  mutate(overlap = any(!is.na(locatie)),
            afwezig = sum(aantal_min) == 0) %>%
  ungroup() %>%
  left_join(bezoeken_nt_hok, by = c("meetnet", "locatie", "datum"))

aantallen_puntlocaties_extra <- aantallen_puntlocaties_hok %>%
  filter(is.na(visit_id_overlap), overlap, !afwezig) %>%
  select(-meetnet_loc, -locatie_hok, -overlap, -visit_id_overlap, -afwezig, -is_active) %>%
  st_as_sf(coords = c("x", "y"), crs = 4326)

visit_id_new <- aantallen_puntlocaties_extra %>%
  distinct(locatie, visit_id) %>%
  group_by(visit_id) %>%
  mutate(n_loc = n_distinct(locatie),
    id_new = str_c(visit_id, "_", rank(locatie))) %>%
  ungroup() %>%
  mutate(id_new = ifelse(n_loc == 1, visit_id, id_new))

aantallen_puntlocaties_extra <- aantallen_puntlocaties_extra %>%
  left_join(visit_id_new, by = c("visit_id", "locatie")) %>%
  mutate(visit_id_orig = visit_id,
         visit_id = id_new) %>%
  select(-id_new, -n_loc) %>%
  rename(geom = geometry)

aantallen_puntlocaties_selectie <- aantallen_puntlocaties_selectie %>%
  mutate(visit_id = as.character(visit_id)) %>%
  bind_rows(aantallen_puntlocaties_extra)
```

## Verschillende bezoeken per jaar aan eenzelfde meetnetlocatie

In sommige gevallen worden meetnetlocaties meerdere keren bezocht in eenzelfde jaar.
Het kan dan gaan om:

+ bezoeken aan verschillende delen van de meetnetlocatie (het zoekgebied per bezoek overlapt niet)
+ bezoeken aan dezelfde delen van de meetnetlocatie (het zoekgebied per bezoek overlapt wel)

Bij de verdere analyse is het belangrijk om beide situaties te onderscheiden. 

```{r}

bezoeken <- bezoeken %>%
  mutate(visit_id = as.character(visit_id))

aantallen_puntlocaties_selectie <- aantallen_puntlocaties_selectie %>%
  left_join(select(bezoeken, visit_id, user_id, opmerking_bezoek = opmerking))

dubbele_puntlocaties <- aantallen_puntlocaties_selectie %>%
  mutate(jaar = year(datum)) %>%
  group_by(meetnet, locatie, jaar) %>%
  filter(n_distinct(visit_id) > 1) %>%
  ungroup()

```

```{r}
overzicht_dubbele_bezoeken <- dubbele_puntlocaties %>%
  st_drop_geometry() %>%
  mutate(link = str_c('<a href = "https://www.meetnetten.be/fieldwork/visits/', visit_id,'">', visit_id, '</a>')) %>%
  group_by(meetnet, locatie,jaar, datum, user_id, visit_id, link) %>%
  summarise(n_punten = n()) %>%
  ungroup() %>%
  group_by(meetnet, locatie, jaar) %>%
  summarise(n_bezoeken = n_distinct(visit_id),
            n_punten_per_bezoek = str_c(n_punten, collapse = "; "),
            n_waarnemers = n_distinct(user_id),
            link = str_c(link, collapse = "<br>")) %>%
  ungroup()
```
Onderstaande tabel geeft een overzicht van de locaties/jaren met meer dan één bezoek.
We maken ook een kaartje per locatie op basis waarvan we beide situaties kunnen onderscheiden (zie folder `output/dubbele_bezoeken`). Link toevoegen naar bezoek.

```{r}
overzicht_dubbele_bezoeken %>%
  datatable(rownames = FALSE,
            filter = 'top',
            escape = FALSE)
```



```{r testFigure, eval = FALSE}
locatie_select <- "Westhoek Bij de Den en omgeving (c0-56-34 32 31)"
meetnet_select <- "Duingentiaan"

meetnetlocatie <- locaties %>%
  filter(locatie == locatie_select)

dubbele_puntlocaties_select <- dubbele_puntlocaties %>%
  mutate(visit= str_c("visit_id = ", visit_id),
         user = str_c("user_id = ", user_id),
         user_visit = str_c(user, visit, sep = ", ")) %>%
  filter(.data$locatie == locatie_select,
         .data$meetnet == meetnet_select) 

p <- ggplot(data = meetnetlocatie, aes(geometry = geom)) +
  geom_sf(alpha = 0.2, fill = "yellow") +
  geom_sf(data = dubbele_puntlocaties_select, aes(geometry = geom, colour = code, ), size = 2, alpha = 0.5) +
  facet_wrap(~ datum + user_visit) +
  labs(title = str_c(meetnet_select, " - ", locatie_select))

ggsave(p, filename = str_c("../output/",meetnet_select, "_", locatie_select, ".png"))
```

```{r, eval=FALSE}

dubbele_puntlocaties <- dubbele_puntlocaties %>%
  mutate(visit= str_c("visit_id = ", visit_id),
         user = str_c("user_id = ", user_id),
         user_visit = str_c(user, visit, sep = ", "))

if (!dir.exists("../output")) {
  
  dir.create("../output")
  
}

if (!dir.exists("../output/dubbele_bezoeken")) {
  
  dir.create("../output/dubbele_bezoeken")
  
}

for (m in unique(dubbele_puntlocaties$meetnet)) {
  
  dubbele_puntlocaties_meetnet <- dubbele_puntlocaties %>%
    filter(meetnet == m)
  
  for (l in unique(dubbele_puntlocaties_meetnet$locatie)) {
   
    meetnetlocatie <- locaties %>%
        filter(locatie == l,
               meetnet == m)

    dubbele_puntlocaties_select <- dubbele_puntlocaties_meetnet %>%
        filter(locatie == l)
    
    for (j in unique(dubbele_puntlocaties_select$jaar)) {
      
      dubbele_puntlocaties_select_jaar <- dubbele_puntlocaties_select %>%
        filter(jaar == j)
      
      p <- ggplot(data = meetnetlocatie, aes(geometry = geom)) +
      geom_sf(alpha = 0.2, fill = "yellow") +
      geom_sf(data = dubbele_puntlocaties_select_jaar, aes(geometry = geom, colour = code), alpha = 0.5, size = 2) +
      facet_wrap(~datum + user_visit) +
      labs(title = str_c(m, " ", l))
    
    ggsave(p, filename = str_c("../output/dubbele_bezoeken/",m, "_", l, "_", j, ".png"))
      
    }

  }
}

```


# Analyseset

We schrijven de set van weerhouden observaties weg als een layer in de geopackage `plantenmeetnetten.gpkg`.

```{r}
analyseset_cover <- aantallen_puntlocaties_selectie %>%
  filter(schaal == "cover (Floron)") %>%
  mutate(aantal_min = ifelse(code == "A", 0, 
                             ifelse(code == "B", 1, 
                                    ifelse(code == "C", 5, 
                                           ifelse(code == "D", 25, 
                                                  ifelse(code == "E", 50, 
                                                         ifelse(code == "F", 500,
                                                                ifelse(code == "G", 5000, 0))))))),
         aantal_max = ifelse(code == "A", 1, 
                             ifelse(code == "B", 5, 
                                    ifelse(code == "C", 25, 
                                           ifelse(code == "D", 50, 
                                                  ifelse(code == "E", 500, 
                                                         ifelse(code == "F", 5000,
                                                                ifelse(code == "G", 10000, 0))))))),
         aantal_mean = (aantal_max + aantal_min)/2 )
         
                                                                
analyseset_individuen <- aantallen_puntlocaties_selectie %>%
  filter(schaal == "Floron class (count)") %>%
  mutate(aantal_max = ifelse(code == "G", 10000, aantal_max),
         aantal_mean = (aantal_max + aantal_min)/2 )

analyseset <- analyseset_cover %>%
  bind_rows(analyseset_individuen) %>%
  arrange(meetnet, visit_id)

st_write(analyseset, dsn = "../data/plantenmeetnetten.gpkg", layer = "analyseset", delete_layer = TRUE)
st_write(aantallen_puntlocaties_extra, dsn = "../data/plantenmeetnetten.gpkg", layer = "bezoeken_extra", delete_layer = TRUE)
```

```{r}
 aantallen_puntlocaties_selectie %>%
  arrange(schaal, code) %>%
  distinct(schaal,code, beschrijving_floroncode)
```

