---
title: "Verkenning ruwe data"
output:
  bookdown::html_document2:
    keep_md: TRUE
    toc: TRUE
    toc_float:
      collapsed: FALSE
      smooth_scroll: FALSE
---

```{r setup, include = FALSE}
library(knitr)
options(knitr.kable.NA = '')

opts_chunk$set(
  echo = FALSE, 
  eval = TRUE,
  cache = FALSE,
  warning = FALSE,
  message = FALSE,
  fig.width = 180 / 25.4,
  fig.height = 120 / 25.4,
  fig.align = "center"
)

```

```{r, cache = FALSE}

library(tidyverse)
library(INBOtheme)
library(sf)
library(conflicted)
library(kableExtra)
library(DT)
library(leaflet)
library(lubridate)

conflicts_prefer(dplyr::filter())
```

# Lokaal opgeslagen data inlezen

```{r}

bezoeken <- read_csv2("../data/ruwe_data/bezoeken_planten.csv")

```
```{r}

aantallen <- read_csv2("../data/ruwe_data/aantallen_planten.csv") %>%
  mutate(code = factor(code))

```
```{r}

aantallen_puntlocaties <- read_sf("../data/ruwe_data/plantenmeetnetten.gpkg", "aantallen") %>%
  mutate(code = factor(code))
locaties <- read_sf("../data/ruwe_data/plantenmeetnetten.gpkg", "locaties")
tracks <- read_sf("../data/ruwe_data/plantenmeetnetten.gpkg", "tracks")

```

# Controle van bezoeken


```{r}

locaties_status <- locaties %>%
  st_drop_geometry() %>%
  select(meetnet, locatie, is_active)

bezoeken_status <- bezoeken %>%
  select(visit_id, bezoek_status, voor_analyse)

check_bezoeken <- aantallen %>%
  group_by(meetnet, locatie, datum, visit_id) %>%
  summarise(n_records = n(),
            n_puntlocaties = sum(sample_id %in% aantallen_puntlocaties$sample_id),
            code = str_c(code, collapse = "-")) %>%
  ungroup() %>%
  mutate(puntlocatie = n_puntlocaties > 0) %>%
  left_join(locaties_status, by = c("meetnet", "locatie")) %>%
  left_join(bezoeken_status, by = "visit_id") 


```

## Status van de bezoeken

Per bezoek hebben we volgende info:

+ bezoek_status: de teller geeft zelf aan of het bezoek conform protocol is gebeurd
+ voor_analyse: meetnetcoördinator beoordeelt of een telling geschikt is voor analyse
+ is_active: wanneer de soort niet meer aanwezig is op een locatie wordt is_active = FALSE 


```{r}

overzicht_bezoeken <- check_bezoeken %>%
  group_by(bezoek_status, voor_analyse, is_active) %>%
  summarise(n_bezoeken = n_distinct(visit_id),
            n_locaties = n_distinct(locatie)) %>%
  ungroup()
```

Onderstaande tabel geeft een overzicht van het aantal bezoeken per combinatie van bezoek_status, voor_analyse en is_active.

```{r}
overzicht_bezoeken %>%
  kable() %>%
  kable_styling() %>%
  collapse_rows(c(1, 2), target = 1)
```
Voor de analyse selecteren we enkel bezoeken met:

+ voor_analyse = TRUE
+ is_active = TRUE


```{r}
selectie_bezoeken <- check_bezoeken %>%
  filter(is_active) %>%
  filter(voor_analyse)
```



## Puntlocatie voor elk bezoek?

Aan elk bezoek moet er minstens één observatie met bijhorende puntlocatie (xy-coördinaat) gekoppeld zijn. 
Onderstaande tabel geeft het aantal bezoeken met en zonder puntlocaties.

```{r}
overzicht_puntlocaties <- selectie_bezoeken %>%
  group_by(puntlocatie) %>%
  summarise(n_bezoeken = n_distinct(visit_id)) %>%
  ungroup()

overzicht_puntlocaties %>%
  kable() %>%
  kable_styling(full_width = FALSE) 
```

Hieronder een overzicht van de bezoeken zonder puntwaarnemingen.
Vaak gaat het om nulwaarnemingen.

Voor_analyse op FALSE zetten?
Nulwaarnemingen wel behouden?


```{r}
bezoeken_zonderpuntlocaties <- selectie_bezoeken %>%
  filter(!puntlocatie)

bezoeken_zonderpuntlocaties %>%
  select(-is_active, -bezoek_status, -voor_analyse) %>%
  arrange(datum) %>%
  datatable(filter = 'top',
            rownames = FALSE)
```
## Verschillende bezoeken per jaar aan eenzelfde meetnetlocatie

In sommige gevallen worden meetnetlocaties meerdere keren bezocht in eenzelfde jaar.
Het kan dan gaan om:

+ bezoeken aan verschillende delen van de meetnetlocatie (het zoekgebied per bezoek overlapt niet)
+ bezoeken aan dezelfde delen van de meetnetlocatie (het zoekgebied per bezoek overlapt wel)

Bij de verdere analyse is het belangrijk om beide situaties te onderscheiden. 

```{r}
dubbele_puntlocaties <- aantallen_puntlocaties %>%
  mutate(jaar = year(datum)) %>%
  group_by(meetnet, locatie, jaar) %>%
  filter(n_distinct(visit_id) > 1) %>%
  ungroup()

```
```{r}
overzicht_dubbele_bezoeken <- dubbele_puntlocaties %>%
  st_drop_geometry() %>%
  group_by(meetnet, locatie,jaar, datum, visit_id) %>%
  summarise(n_punten = n()) %>%
  ungroup() %>%
  group_by(meetnet, locatie, jaar) %>%
  summarise(n_bezoeken = n_distinct(visit_id),
            n_punten_per_bezoek = str_c(n_punten, collapse = "; ")) %>%
  ungroup()
```
Onderstaande tabel geeft een overzicht van de locaties/jaren met meer dan één bezoek.
We maken ook een kaartje per locatie op basis waarvan we beide situaties kunnen onderscheiden (zie folder `output/dubbele_bezoeken`).

```{r}
overzicht_dubbele_bezoeken %>%
  datatable(rownames = FALSE,
            filter = 'top')
```



```{r, eval = FALSE}
locatie_select <- "Westhoek Bij de Den en omgeving (c0-56-34 32 31)"
meetnet_select <- "Duingentiaan"

meetnetlocatie <- locaties %>%
  filter(locatie == locatie_select)

dubbele_puntlocaties_select <- dubbele_puntlocaties %>%
  mutate(visit_id = str_c("visit_id = ", visit_id)) %>%
  filter(.data$locatie == locatie_select,
         .data$meetnet == meetnet_select) 

p <- ggplot(data = meetnetlocatie, aes(geometry = geom)) +
  geom_sf() +
  geom_sf(data = dubbele_puntlocaties_select, aes(geometry = geom, colour = code, ), size = 2, alpha = 0.5) +
  facet_wrap(~jaar+locatie + visit_id) +
  labs(title = str_c(meetnet_select, " - ", locatie_select))

ggsave(p, filename = str_c("../output/",meetnet_select, "_", locatie_select, ".png"))
```

```{r}

if (!dir.exists("../output")) {
  
  dir.create("../output")
  
}

if (!dir.exists("../output/dubbele_bezoeken")) {
  
  dir.create("../output/dubbele_bezoeken")
  
}

for (m in unique(dubbele_puntlocaties$meetnet)) {
  
  dubbele_puntlocaties_meetnet <- dubbele_puntlocaties %>%
    filter(meetnet == m)
  
  for (l in unique(dubbele_puntlocaties_meetnet$locatie)) {
   
    meetnetlocatie <- locaties %>%
        filter(locatie == l,
               meetnet == m)

    dubbele_puntlocaties_select <- dubbele_puntlocaties_meetnet %>%
        filter(locatie == l)

    p <- ggplot(data = meetnetlocatie, aes(geometry = geom)) +
      geom_sf() +
      geom_sf(data = dubbele_puntlocaties_select, aes(geometry = geom, colour = code), alpha = 0.5, size = 2) +
      facet_wrap(~jaar + visit_id) +
      labs(title = str_c(m, " ", l))
    
    ggsave(p, filename = str_c("../output/dubbele_bezoeken/",m, "_", l, ".png"))
 
  }
}



```

